臺灣臺北地方法院刑事判決　　　　　　　 94年度易字第671號
　　公　訴　人　臺灣臺北地方法院檢察署檢察官
　　被　　　告　甲○○
　　　　　　　　乙○○
上列被告等因竊盜案件，經檢察官聲請簡易判決處刑（聲請簡易
判決處刑書案號：94年度偵字第4751、5981號），經本院改以普
通程序審理，判決如下：
    主  文
本件公訴不受理。
    理  由
一、公訴意旨及於本院94年5 月31日庭訊中更正補充略稱：被告
    林福祥與被告褚惠茹共同意圖為自己不法之所有，並基於概
    括犯意聯絡，連續二人自民國93年11月間起至94年1 月29日
    止，於如附表編號1 至4 所示之時間、地點，利用明星簽唱
    會及義賣時趁歌迷不注意之際，共同徒手竊取如附表編號1
    至4 所示之被害人黃曉琪等人所有之手機；另被告林福祥，
    則一人再基於前開概括犯意，於附表編號5 所示之時間、地
    點，以同一機會、方法，竊取被害人鄭喬文如附表編號5 所
    示之手機。嗣分別於94年1 月29日下午5 時39分許、及94年
    4 月2 日下午3 時許，同在臺北市○○區○○街為警當場查
    獲，並扣得如附表所示之手機共5 支等語。
二、按已經提起公訴或自訴之案件，在同一法院重行起訴者，應
    諭知不受理之判決，並得不經言詞辯論為之，刑事訴訟法第
    303 條第2 款、第307 條分別定有明文。
三、經查：
  (一)本件被告林福祥前基於同一為自己不法所有之概括犯意，自
    93年8 月31日下午7 時起至94年1 月29日下午1 時許止（其
    中包括本件附表編號4之部分），在臺北市○○區○○路1段
    90號1 樓蓋酷家族遊樂場、西門町商圈、中正區○○○路○
    段新光三越百貨公司、信義區○○路臺北101 大樓、臺北縣
    板橋火車站、新埔捷運站，利用人潮連續徒手竊盜他人皮包
    內置物品之行為，同連續涉犯刑法第320 條第1 項之竊盜罪
    之罪嫌，經臺灣臺北地方法院檢察署檢察官於94年1 月17日
    以94年度偵緝字第137 號起訴、並以94年度偵字第1655、33
    97號移送併辦，而於94年2 月4 日繫屬本院94年度易字第19
    2 號審理中、94年5 月26日宣判、迄本件判決時，尚未判決
    確定等情，經本院查詢屬實，有該94年度偵緝字第137 號起
    訴書、本院94年度易字第192 號判決及臺灣高等法院被告前
    案紀錄表在卷可稽。故本件被告林福祥本件連續竊盜之行為
    ，與上開案件係被告林福祥以緊密之犯罪時間、地點緊接所
    為之同一行為，顯係基於概括犯意為之，且罪名與犯罪構成
    要件相同，故二件實屬連續犯之裁判上一罪案件。
  (二)本件被告褚惠茹與被告林福祥二人於94年1 月29日，共同基
    於意圖為自己不法所有之概括犯意聯絡，在臺北縣板橋市新
    埔捷運站、台北市○○區○○街及成都路紅樓廣場等處，利
    用演唱會進行人潮擁擠之際，由褚惠茹負責掩護，林福祥下
    手竊取黃玉旻、魏民州、王舒微等人之行動電話共4 具。嗣
    於同（29）日17時39分許，在台北市○○區○○街為警當場
    查獲，並扣得行動電話4 具之行為，同連續涉犯刑法第320
    條第1 項之竊盜罪之罪嫌，經臺灣臺北地方法院檢察署檢察
    官於94年3 月31日以94年度偵字第3397號移送併辦，而於94
    年4 月25日繫屬本院94年度簡字第785 號審理中（後經改為
    通常程序以94年度易字第581 號審理），迄本件判決時，尚
    未判決確定等情，經本院查詢屬實，有該94年度偵字第3397
    號起訴書及臺灣高等法院被告前案紀錄表在卷可稽。故本件
    被告褚惠茹本件連續竊盜之行為，與上開案件係以緊密之犯
    罪時間、同一地點緊接所為之同一行為，顯係基於概括犯意
    為之，且罪名與犯罪構成要件相同，故二件實屬連續犯之裁
    判上一罪案件。
  (三)公訴人於就同一案件重行起訴，遲至94年5 月11日始繫屬本
    院，則本件為已經提起公訴之案件，在同一法院重行起訴、
    且為繫屬在後之案件，揆諸上開說明，本件爰改以通常程序
    審理，不經言詞辯論，逕為諭知不受理之判決。
四、另臺灣臺北地方法院檢察署94年度毒偵字第8276號移送併辦
    意旨以：被告林福祥、褚惠茹夥同另案被告陳慶昌、謝菘偉
    、陳進昌共同基於概括之犯意，自94年4 月20日起至94年4
    月24日止，分別於臺北市○○○路22號公車招呼站等地，竊
    取被害人林瑞麗等人之手機、照相機、手提包、現金等財物
    之犯行，與本件有罪部分具概括之犯意，而有連續犯關係等
    語。然本件業經為本院為不受理判決，與前開併辦部分之事
    實，難認有何概括之犯意，自不生連續犯之裁判上一罪關係
    ，則本案已起訴部份之效力並不及於未起訴之移送併辦部份
    ，本院尚不得對該移送部份予以審究，自應退回原移送併辦
    單位，再行處理，附此敘明。
據上論斷，應依刑事訴訟法第452 條、第303 條第2 款、第307
條判決如主文。
中　　華　　民　　國　　94　　年　　6 　　月　　8 　　日
                      刑事第六庭審判長法　官  余學淵
                                      法  官  曾正龍
                                      法  官  郭惠玲
如不服本判決應於送達後10日內向本院提出上訴狀
上正本證明與原本無異
                                      書記官  鄭雅文
中　　華　　民　　國　　94　　年　　6 　　月　　9 　　日
附表：
┌──┬──────┬────────┬───┬─────────┐
│編號│時　　　間　│ 地　　　　　 點│被害人│被 竊 取 之 物　　│
├──┼──────┼────────┼───┼─────────┤
│1　 │93年11月間　│臺北縣板橋市某市│不詳　│BENQ牌、手機序號：│
│　　│　　　　　　│場。　　　　　　│　　　│000000000000000號 │
│　　│　　　　　　│　　　　　　　　│　　　│、銀色手機乙支。　│
├──┼──────┼────────┼───┼─────────┤
│2　 │94年1月29日 │臺北市萬華區武昌│不詳　│OKWAP牌、手機序號 │
│　　│　　　　　　│街歌星張韶涵簽唱│　　　│：000000000000000 │
│　　│　　　　　　│會會場。　　　　│　　　│號、白色手機乙支。│
├──┼──────┼────────┼───┼─────────┤
│3　 │94年1月29日 │同上。　　　　　│黃曉琪│CHASE牌、手機序號 │
│　　│　　　　　　│　　　　　　　　│　　　│：000000000000000 │
│　　│　　　　　　│　　　　　　　　│　　　│號、銀色手機乙支。│
├──┼──────┼────────┼───┼─────────┤
│4 　│94年1月29日 │臺北市萬華區成都│黃玉旻│MOTOROLA牌、手機序│
│　　│　　　　　　│路紅樓廣場歌星55│　　　│號：00000000000000│
│　　│　　　　　　│66合唱團義賣會場│　　　│3號、V303型銀紅色 │
│　　│　　　　　　│。　　　　　　　│　　　│手機乙支。　　　　│
├──┼──────┼────────┼───┼─────────┤
│5　 │94年4月2日　│台北市萬華區漢中│鄭喬文│OKWAP牌、手機序號 │
│　　│　　　　　　│街與武昌街口　　│　　　│：000000000000000 │
│　　│　　　　　　│　　　　　　　　│　　　│號、白色手機乙支。│
└──┴──────┴────────┴───┴─────────┘
